---
title: "iteration_and_listcols"
author: "Fenglin Xie"
date: "2025-10-30"
output: github_document
---
需要多次使用同一段codes - iteration
output object + sequence to iterate over + the loop body + input object -- for loop

使用purrr::map()来进行loop,和 for loop效果一样(purrr是tidyverse的package)，不要使用lapply()

list()可以用来生成不同类型变量的组合，chr、numeric、matrices、summaries...
data_frame()需要保证each list entry is a vector with the same length,可以有多个不同类型的变量组合到一起，print as a table.

list可以以column的形式作为dataframe的一部分（只要length一样）---这代表着，input和output可以一起被save到同一个dataframe当中（keep track of the result）

```{r}
library(tidyverse)
library(rvest)
```

##Making a list

```{r}
l =
  list(
    vec_numeric = 1:23,
    char_vec = c("Lin"),
    mat = matrix(1:8, nrow = 2, ncol = 4),
    summary = summary(rnorm(1000, mean = 4))
  )

l

##召唤某一个variable
##三种方式--序号/name/$

l[[1]]
l[["vec_numeric"]]
l$vec_numeric

```


##Make a different list

```{r}
list_normals =
  list(
    a = rnorm(30, mean = 3, sd = 1),
    b = rnorm(30, mean = 30, sd = 1),
    c = rnorm(30, mean = 3, sd = 10),
    d = rnorm(30, mean = -3, sd = 4)
  )

```


## Let's copy and paste the function from last time

```{r}
mean_and_sd = function(x) {
  
  if(!is.numeric(x)) {
    stop("This input x should be numeric")
  }
  
  if(length(x) < 5) {
    stop("Only compute z scores when the input has 5 or more numbers")
  }
  
  mean_x = mean(x, na.rm = TRUE)
  sd_x = sd(x, na.rm = TRUE)
  
  tibble(
    mean = mean_x, 
    sd = sd_x)
}
  
```

```{r}
mean_and_sd(list_normals[[1]])
mean_and_sd(list_normals[[2]])
mean_and_sd(list_normals[[3]])
mean_and_sd(list_normals[[4]])

```

做的工作都是重复性质的--use a loop to iterate
##i的值是从1到4（1:4），每个i都跑一遍这个代码`mean_and_sd(list_normals[[i]])`,然后储存下来作为这个variable i的output，一共有四个output

##先创建一个empty list，用来储存output

```{r}

##define an empty list -- type(list) + 所需（list）长度
output = vector("list", length = 4)

for (i in 1:4) {
  
  output[[i]] = mean_and_sd(list_normals[[i]])
  
}

output
```


Use 'map' to do the same thing
##map(input + function)--map就是把input依次按照function进行处理，分别得出结果，不需要define length. save it in a variable(output)

```{r}
output = map(list_normals, mean_and_sd)

output = map(list_normals, median)
```


Check out some `map` variants

```{r}
##把结果以dataframe的形式展示出来

map_dfr(list_normals, mean_and_sd)

##给input命名
map_dfr(list_normals, mean_and_sd, .id = "sample")

##如果你知道你的结果是single number，使用map_dbl,这样出来的结果就不是list of number，就是直接给你对应的几个数字
map_dbl(list_normals, median)

```


## LIST COLUMNS

try to put my list into a dataframe

##name和sample的length一样所以才可以匹配，name中是四个数据，sample中也是四个数据

```{r}
listcol_df =
  tibble(
    name = c("a", "b", "c", "d"),
    sample = list_normals
  )
```

Did this really work?

```{r}
pull(listcol_df, name)
pull(listcol_df, sample)
```

can I apply `mean_and_sd`?

```{r}
mean_and_sd(pull(listcol_df, sample)[[1]])
mean_and_sd(pull(listcol_df, sample)[[2]])
mean_and_sd(pull(listcol_df, sample)[[3]])
mean_and_sd(pull(listcol_df, sample)[[4]])

```

iterate using `map`
##`pull(listcol_df, sample)`--accessing the input--sample数据
```{r}
map(pull(listcol_df, sample), mean_and_sd)
```

我希望我的结果最后也是以dataframe的形式呈现的（方便我进行下一步分析）

adding a column(加一个outcome column)

```{r}
listcol_df = 
  listcol_df |> 
  mutate(
    summary = map(sample, mean_and_sd)
  )

pull(listcol_df, summary)
```

##unnest-把一个数据以更好的形式展现出来（后面会讲）
##去掉sample是因为我后续不再需要他，并且他这列数据看着有点奇怪

```{r}
listcol_df |> 
  select(-sample) |> 
  unnest(summary)
```


## Revisit NSDUH

```{r}
nsduh_url = "http://samhda.s3-us-gov-west-1.amazonaws.com/s3fs-public/field-uploads/2k15StateFiles/NSDUHsaeShortTermCHG2015.htm"

nsduh_html = read_html(nsduh_url)

nsduh_import = function(html, table_num) {
  
  data = 
    html |> 
    html_table() |> 
    nth(table_num) |>
    slice(-1) |> 
    select(-contains("P Value")) |>
    pivot_longer(
      -State,
      names_to = "age_year", 
      values_to = "percent") |>
    separate(age_year, into = c("age", "year"), sep = "\\(") |>
    mutate(
      year = str_replace(year, "\\)", ""),
      percent = str_replace(percent, "[a-c]$", ""),
      percent = as.numeric(percent)) |>
    filter(!(State %in% c("Total U.S.", "Northeast", "Midwest", "South", "West")))

}

data_marj_year = nsduh_import(nsduh_html, table_num = 1)
data_marj_month = nsduh_import(nsduh_html, table_num = 2)
```


Try this with a `for` loop

```{r}
output = vector("list", length = 3)

for (i in 1:3) {
  
  output[[i]] = nsduh_import(html = nsduh_html, i)
  
}
```

Do this with `map`
##`nsduh_import`这个function需要注明的argument有两个，所以这里额外多了一个信息需要写明

```{r}
map(1:3, nsduh_import, html = nsduh_html)
```

Do this all in a dataframe(更tidy)
##加一个outcome column，并且用`unnest`展开这个table

```{r}
nsduh_df =
  tibble(
    name = c("marj year", "marj month", "marj first"),
    number = 1:3
  ) |> 
  mutate(
    table = map(number, nsduh_import, html = nsduh_html)
  ) |> 
  unnest(table)
```


## Look at weather data

```{r}
library(p8105.datasets)
data("weather_df")
```

```{r}
weather_df |> 
  filter(name == "CentralPark_NY") |> 
  ggplot(aes(x = tmin, y = tmax)) +
  geom_point() +
  geom_smooth(method = "lm")
```


Let's do a regression

##有时候这个function可能not expect 一个dataframe 作为data进入，这个时候需要指明这个data放在哪里，也就是使用这个code--`data = _`即可
```{r}
weather_df |> 
  filter(name == "CentralPark_NY") |>
  lm(tmax ~ tmin, data = _)

weather_df |> 
  filter(name == "Molokai_HI") |>
  lm(tmax ~ tmin, data = _)

weather_df |> 
  filter(name == "Waterhole_WA") |>
  lm(tmax ~ tmin, data = _)
```

一直在做重复工作，如果有一百个地址，还这么一个一个code的话会非常麻烦！！

Let's iterate differently
##nest--把从date到tmin的那几列都聚合到一个column中，和unnest功能相反
```{r}
weather_nest =
  weather_df |> 
  nest(data = date:tmin)

```

```{r}
lm(tmax ~ tmin, data = pull(weather_nest, data)[[1]])
lm(tmax ~ tmin, data = pull(weather_nest, data)[[2]])
lm(tmax ~ tmin, data = pull(weather_nest, data)[[3]])
```

Do this using `map`

```{r}
weather_lm = function(df) {
  
  lm(tmax ~ tmin, data = df)
  
}
```

```{r}
map(pull(weather_nest, data), weather_lm)
```

依旧dataframe--keep track of everything in one place

```{r}
weather_nest |> 
  mutate(
    lm_fits = map(data, weather_lm)
  )
```


