---
title: "writing_functions"
author: "Fenglin Xie"
date: "2025-10-26"
output: github_document
---
##当你用一段code超过两次，写function！

##argument：输入
##body：function
##return：输出

##scoping issue:若function没有找到她需要的input，他会到global environment中随便找一个匹配的，这会造成很多问题，所以请确保你的input是你的function中定义的，所能操作的，不然他就会自己去global environment里面找。


##不要尝试写很复杂的function去包括所有过程，把过程分解成几个简单的小function去处理这个数据会更好，大家都更能看懂你的分析过程，之后自己去回忆也能记起来这一步是为了干嘛。

##design for simplicity；add complexity only if where you must.

```{r}
library(tidyverse)
library(readxl)
library(rvest)
```

## Start small

everyone loves z scores.

```{r}
x_vec = rnorm(20, mean = 10, sd = 3.5)

#z transformation
(x_vec - mean(x_vec)) / sd(x_vec)


```

Write a function to compute z scores

##小括号里面放input，大括号里面定义function（body）

##z并不是被定义的一个新变量，他只是function中的一部分，不同输入他就是不同输出

```{r}
z_scores = function(x) {
  
  z = (x - mean(x)) / sd(x)
  
  return(z)
}
```

若不写明return，则function的最后一行会被默认为return

```{r}
z_scores = function(x) {
  
  z = (x - mean(x)) / sd(x)
  
  z
}
```

let's try our function

```{r}
z_scores(x = x_vec)

```

```{r}
num_vec = rnorm(123, mean = 14, sd = 0.4)

z_scores(x = num_vec)
```

Let's break our function

##若你的输入不满足设定的function，则function报错

##knit会报错，但这个error是我们故意犯的，所以确保knit顺利，设定`error = TRUE`

```{r, error = TRUE}
z_scores(3) ##算sd至少要两个data

z_scores("my name is Jeff") ##input需要是数字
```

##如果别人使用你的function，你可以添加message，show this is break and this is why

##设定的condition是针对这个function的，不会应用到其他地方

```{r}
z_scores = function(x) {
  
  if(!is.numeric(x)) {
    stop("This input x should be numeric")
  }
  
  if(length(x) < 5) {
    stop("Only compute z scores when the input has 5 or more numbers")
  }
  
  z = (x - mean(x)) / sd(x)
  
  z
}
```

## Let's compute some stuff

Let's compute and return the mean and sd of a numeric vector

给自己的function设定条件，如果你不想要这个结果，提前设定条件，function stop，然后报错信息，免得最后一套分析下来是你不想要的结果

##`c(mean_x, sd_x)`让结果并排呈现

```{r}
mean_and_sd = function(x) {
  
  if(!is.numeric(x)) {
    stop("This input x should be numeric")
  }
  
  if(length(x) < 5) {
    stop("Only compute z scores when the input has 5 or more numbers")
  }
  
  mean_x = mean(x, na.rm = TRUE)
  sd_x = sd(x, na.rm = TRUE)
  
  c(mean_x, sd_x)
}
```

##让结果dataframe的形式呈现(nicer way)

```{r}
mean_and_sd = function(x) {
  
  if(!is.numeric(x)) {
    stop("This input x should be numeric")
  }
  
  if(length(x) < 5) {
    stop("Only compute z scores when the input has 5 or more numbers")
  }
  
  mean_x = mean(x, na.rm = TRUE)
  sd_x = sd(x, na.rm = TRUE)
  
  tibble(
    mean = mean_x, 
    sd = sd_x)
}
```


```{r}
mean_and_sd(x_vec)
```


##Make up data

Let's *simulate* some data

##summarize只是取一个sample进行计算吗？？？？

```{r}
sim_df = 
  tibble(
    x = rnorm(n = 30, mean = 3, sd = 2)
  )

sim_df |> 
  summarize(
    mu_hat = mean(x),
    sigma_hat = sd(x)
  )
```


Write a function to do simulations

The input are

*  `n_subj`is the number of subject
*  `mu`is the true mean
*  `sigma`is the true standard deviation

Function simulates data from a normal and computes sample mean and sd

##option+shift--可以选中多行，同时进行相同的修改，比如同时往后缩进一格

##设定了default value
```{r}
sim_mean_sd = function(n_subj = 30, mu = 3, sigma = 2) {
  
  sim_df = 
    tibble(
    x = rnorm(n = n_subj, mean = mu, sd = sigma)
  )

  sim_df |> 
    summarize(
      mu_hat = mean(x),
      sigma_hat = sd(x)
  )

}
```

也可以不设定某个default value，或者都不设定，随你便

```{r}
sim_mean_sd = function(n_subj, mu, sigma = 2) {
  
  sim_df = 
    tibble(
    x = rnorm(n = n_subj, mean = mu, sd = sigma)
  )

  sim_df |> 
    summarize(
      mu_hat = mean(x),
      sigma_hat = sd(x)
  )

}
```

##若设定了default value，则下面的括号中不写value，function也可以运行，若写了value，则这个value会覆盖掉default value

##若没有设定default value，则括号中必须要写value，不然无法运行
```{r}
sim_mean_sd(n_subj = 3000, 3)
```

##若你不写明value是谁的value，则会默认把这个值赋到第一个没有default value的位子上
5000将会被赋值到n_subj上
```{r}
sim_mean_sd(mu = 484, 5000)
```


Import the LoTR data

```{r}
fellowship_ring =
  read_excel("data/LotR_Words.xlsx", range = "B3:D6") |> 
  mutate(movie = "Fellowship of Ring")

two_tower =
  read_excel("data/LotR_Words.xlsx", range = "F3:H6") |> 
  mutate(movie = "Two Towers")

return_of_the_king =
  read_excel("data/LotR_Words.xlsx", range = "J3:L6") |> 
  mutate(movie = "Return of the King")

lotr_df =
  bind_rows(fellowship_ring, two_tower, return_of_the_king)
```

我们用了三次一样的code！！！function该登场了！！（为了避免copy & paste 会造成的各种问题）

Turn this into function

```{r}
Movie = function(cell_range, movie_name) {
  df =
   read_excel("data/LotR_Words.xlsx", range = cell_range) |> 
   mutate(movie = movie_name)
  
  df
}
```

```{r}
fellowship_ring = Movie(cell_range = "B3:D6", movie_name = "Fellowship of Ring")

two_tower = Movie(cell_range = "F3:H6", movie_name = "Tow Towers")

return_of_the_king = Movie(cell_range = "J3:L6", movie_name = "Return of the King")

bind_rows(fellowship_ring, two_tower, return_of_the_king)

```


Look at another example

```{r}
nsduh_url = "http://samhda.s3-us-gov-west-1.amazonaws.com/s3fs-public/field-uploads/2k15StateFiles/NSDUHsaeShortTermCHG2015.htm"

nsduh_html = read_html(nsduh_url)

data_marj_year = 
  nsduh_html |> 
  html_table() |> 
  nth(1) |>
  slice(-1) |> 
  select(-contains("P Value")) |>
  pivot_longer(
    -State,
    names_to = "age_year", 
    values_to = "percent") |>
  separate(age_year, into = c("age", "year"), sep = "\\(") |>
  mutate(
    year = str_replace(year, "\\)", ""),
    percent = str_replace(percent, "[a-c]$", ""),
    percent = as.numeric(percent)) |>
  filter(!(State %in% c("Total U.S.", "Northeast", "Midwest", "South", "West")))

data_marj_month = 
  nsduh_html |> 
  html_table() |> 
  nth(2) |>
  slice(-1) |> 
  select(-contains("P Value")) |>
  pivot_longer(
    -State,
    names_to = "age_year", 
    values_to = "percent") |>
  separate(age_year, into = c("age", "year"), sep = "\\(") |>
  mutate(
    year = str_replace(year, "\\)", ""),
    percent = str_replace(percent, "[a-c]$", ""),
    percent = as.numeric(percent)) |>
  filter(!(State %in% c("Total U.S.", "Northeast", "Midwest", "South", "West")))

data_marj_first = 
  nsduh_html |> 
  html_table() |> 
  nth(3) |>
  slice(-1) |> 
  select(-contains("P Value")) |>
  pivot_longer(
    -State,
    names_to = "age_year", 
    values_to = "percent") |>
  separate(age_year, into = c("age", "year"), sep = "\\(") |>
  mutate(
    year = str_replace(year, "\\)", ""),
    percent = str_replace(percent, "[a-c]$", ""),
    percent = as.numeric(percent)) |>
  filter(!(State %in% c("Total U.S.", "Northeast", "Midwest", "South", "West")))

```

Write an import function 

```{r}
nsduh_import = function(html, table_num) {
  
  data = 
    html |> 
    html_table() |> 
    nth(table_num) |>
    slice(-1) |> 
    select(-contains("P Value")) |>
    pivot_longer(
      -State,
      names_to = "age_year", 
      values_to = "percent") |>
    separate(age_year, into = c("age", "year"), sep = "\\(") |>
    mutate(
      year = str_replace(year, "\\)", ""),
      percent = str_replace(percent, "[a-c]$", ""),
      percent = as.numeric(percent)) |>
    filter(!(State %in% c("Total U.S.", "Northeast", "Midwest", "South", "West")))

}
```

```{r}
data_marj_year = nsduh_import(nsduh_html, table_num = 1)
data_marj_month = nsduh_import(nsduh_html, table_num = 2)
```

